【裁判字號】    97,交抗,351
【裁判日期】    970403
【裁判案由】    違反道路交通管理處罰條例
【裁判全文】
臺灣高等法院交通事件裁定             97年度交抗字第351號
抗  告  人  甲○○
即受處分人
上列抗告人即受處分人因違反道路交通管理處罰條例案件，不服
臺灣基隆地方法院，中華民國97年2 月26日所為裁定（97年度交
聲字第44號），提起抗告，本院裁定如下：
本院裁定如下：
    主  文
抗告駁回。
    理  由
一、按受處分人不服道路交通管理處罰條例第8 條所定主管機關
    所為之處罰者，得於接到裁決書之翌日起20日內，向管轄地
    方法院聲明異議，道路交通管理處罰條例第87條第1 項定有
    明文，又交通法庭認聲明異議不合法律上之程式或異議權已
    經喪失者，且無從補正者，應以裁定駁回之，道路交通案件
    處理辦法第18條前段亦定有明文。次按期間如由法院審判長
    所裁定者謂裁定期間，如係法律所規定者，即稱法定期間。
    遲誤裁定期間者，得由審判長依職權變更或延展；遲誤法定
    期間者，除法律規定之重大事由外，不得變更或延展之，當
    致生一定之法律效果。末按行政處分以書面為之者，應表明
    其為行政處分之意旨及不服行政處分之救濟方法、期間及其
    受理機關，行政程序法第96條第1 項第6 款復有規定，又交
    通事件科處罰鍰之裁決書，本質上係行政處分，原處分機關
    送達於受處分人之違反道路交通管理事件裁決書上若已載明
    行政處分之救濟方法、期間及其受理機關等情，受處分人自
    難諉為不知。
二、抗告意旨略以：抗告人因酒醉駕車肇事致人受傷，受罰鍰新
    臺幣19,500元並吊扣駕駛執照24個月等處分，惟抗告人仰賴
    駕駛聯結車謀生，又僅有一張駕駛執照，生計將無法維繫。
    況抗告人因不知受處分後得依法向法院聲請異議，經友人告
    知後，抗告人提出異議已逾聲明異議之期間，望法官得給予
    機會，撤銷原處分及原裁定云云。
三、經查：本件抗告人即受處分人甲○○係於民國（下同）96年
    12月10日親自收受原分機關前開裁決書，然抗告人卻遲至97
    年2 月13日始向原處分機關提出聲明異議狀，此有交通部公
    路總局臺北區監理所基隆監理站送達證書影本、抗告人聲明
    異議狀上之收文日期章戳等各1 件附卷可稽（見原審卷第3
    頁、第6 頁），足認抗告人向原審法院提出聲明異議時，已
    逾上述20日之不變期間。又原處分機關送達於抗告人之違反
    道路交通管理事件裁決書上業已附記載明：「受處分人不服
    處罰者，得於接到裁決書之翌日起20日內，以司法狀紙提出
    聲明異議，載明裁決日期、字號及理由、交由本（基隆監理
    ）站轉送管轄地方法院」（見原審卷第5 頁），揆諸前揭說
    明，抗告人自難諉為不知其聲明異議之法定期間。至抗告意
    旨以抗告人仰賴駕駛聯結車謀生，遭吊扣駕駛執照24個月之
    處分，生計將無法維繫等情，核與本件裁定之當否無涉，本
    院並無須審酌。綜上，抗告人既未於法定異議期間內提出異
    議，原法院因認抗告人聲明異議不合法律上之程式，且無從
    補正，而裁定駁回其異議，經核並無不合，抗告意旨執此指
    摘原裁定不當，並無理由，自應予駁回。
四、據上論斷，應依道路交通案件處理辦法第26條，刑事訴訟法
    第412 條，裁定如主文。
中    華    民    國    97    年    4     月    3     日
                  刑事第三庭審判長法  官  蔡秀雄
                                  法  官  許文章
                                  法  官  謝靜恒
以上正本證明與原本無異。
不得再抗告。
                                  書記官  陳珮茹
中    華    民    國    97    年    4     月    7     日


司法院資訊處製作；財團法人民間司法改革基金會備份。
